臺灣宜蘭地方法院刑事判決　　　　　　　　　　　　　　九十三年度訴字第七九號
　　公　訴　人　臺灣宜蘭地方法院檢察署檢察官
　　被　　　告　乙○○
右列被告因違反槍砲彈藥刀械管制條例案件，經檢察官提起公訴（九十二年度偵字第
二七六五號），被告乙○○於準備程序進行中，就被訴之事實為有罪之陳述，故本件
被告乙○○部分由合議庭裁定以簡式審判程序進行，本院判決如左：
    主  文
乙○○未經許可，寄藏可發射子彈具有殺傷力之如附表編號一所示之改造手槍，處有
期徒刑拾月；併科罰金新臺幣參萬元，罰金如易服勞役以銀元參佰元即新臺幣玖佰元
折算壹日。
扣案如附表編號一所示之可發射子彈具有殺傷力之改造手槍壹枝沒收。
乙○○被訴傷害、毀損部分之公訴均不受理。
    事  實
一、乙○○於民國九十二年二月間某日，在宜蘭縣羅東博愛醫院前，明知曾銀圳（已
    死亡）所交付其持有如附表所示可發射子彈具有殺傷力之改造手槍一枝及具有殺
    傷力之子彈二顆，竟未經許可，收受而寄藏在宜蘭縣羅東鎮○○街五十三巷十七
    號住處，後因於九十二年十一月二日與丁○○、戊○○因故發生爭執，竟於翌日
    （即三日）凌晨零時許，攜帶上開持有之槍彈，請不知情之丙○○駕駛其車輛，
    搭載乙○○至丁○○位於宜蘭縣冬山鄉○○路○段二十七號之住處，乙○○即基
    於恐嚇之犯意，持槍向丁○○家門擊發二槍，造成丁○○家門玻璃毀損（毀損部
    分已經撤回告訴），用以恫嚇丁○○，致生危害於丁○○之生命安全，隨即由丙○○載同乙○○離去，嗣經丁○○發現後報警，於警方尚未確知犯罪之人前，乙○○遂持上開槍枝主動向警員投案，自首而接受裁判，因而循線查知上情，並扣
    得附表所示之槍枝一枝及現場遺留之子彈彈頭一顆。
二、案經宜蘭縣警察局羅東分局報請臺灣宜蘭地方法院檢察署檢察官偵查起訴。
    理  由
壹、有罪部分：
一、右開事實，業據被告乙○○於警訊、偵查及本院審理中坦承不諱，並據告訴人丁○○指述甚詳，且經證人戊○○、丙○○於警訊偵查中證述明確，而扣案如附表
    所示之槍彈經鑑定結果，改造手槍一枝，認係以仿ＦＮ廠半自動手槍製造之金屬
    玩具手槍，更換土造金屬槍管改造而成，機械性能良好，可擊發適用子彈，認具
    殺傷力；送鑑子彈一顆（已擊發之彈頭）認係直徑約八ＭＭ之金屬彈頭，此有內
    政部警政署刑事警察局九十二年十二月二十五日刑鑑字第０九二０二一０二一七
    號槍彈鑑定書附卷可參，並有附表所示之改造手槍、彈頭扣案可資佐證，核均與
    被告前開任意性自白之事實相符，堪信為真實。而雖僅扣得已擊發之彈頭一顆，
    然經被告乙○○自承收受寄藏子彈二顆，且經其持槍彈向告訴人丁○○家門擊發
    後，造成告訴人丁○○家門玻璃破裂並留有彈孔，此均有現場照片在卷可稽，顯
    見被告乙○○原所寄藏持有之子彈二顆，均係具有殺傷力之子彈無誤。又告訴人
    丁○○固於案發當日凌晨一時許即至警局報案，惟當時警方對於犯罪之人為何，
    並無確知，僅有單純主觀上之懷疑，而被告乙○○於當日凌晨六時許即攜帶槍枝
    ，主動至警局投案，此經證人甲○○警員到庭證述明確，故被告乙○○於偵察機
    關發覺犯罪人之前，主動自首而接受裁判，堪以認定。綜上所述，本件事證已明
    ，被告持有附表所示改造槍彈並持槍向告訴人丁○○恐嚇之犯行均堪以認定。
二、查附表編號一所示之槍枝，係槍砲彈藥刀械管制條例第四條第一款查禁之槍枝，
    此有內政部警政署刑事警察局九十二年十二月二十五日刑鑑字第０九二０二一０
    二一七號鑑定書在卷可參，而被告乙○○所寄藏之子彈二顆，亦為具有殺傷力之
    子彈，係槍砲彈藥刀械管制條例第四條第二款查禁之彈藥，如前所述，未經許可
    均不得寄藏之。被告未經許可，非意圖供犯罪之用而收受寄藏如附表所示改造槍
    枝及子彈二顆且持槍彈至告訴人家中擊發恐嚇之行為，核係犯槍砲彈藥刀械管制
    條例第十一條第四項、第十二條第四項之寄藏改造手槍及子彈罪及刑法第三百零
    五條之恐嚇危害安全罪；被告因寄藏而持有槍彈之行為，為寄藏之低度行為，不
    另論持有槍彈罪，附此說明。又被告同時寄藏附表所示之槍枝及子彈，係以一寄
    藏行為同時觸犯上開二罪名，依想像競合犯之規定，從一重之槍砲彈藥刀械管制
    條例第十一條第四項之未經許可寄藏可發射子彈具有殺傷力之改造手槍罪處斷。
    被告持槍彈至告訴人丁○○家中開槍恐嚇，其所犯上開二罪，有方法結果之牽連
    關係，應從一重之未經許可寄藏可發射子彈具有殺傷力之改造手槍罪處斷。被告
    於案發後前往警察機關自首，並接受偵訊，為對未發覺之犯罪自首而接受裁判，
    應依法減輕其刑。爰審酌被告寄藏改造槍彈，均具有殺傷力，值此槍彈氾濫時機
    ，不法之徒擁槍自重，其所為對社會有潛在危險性，威脅社會秩序及人民之生命
    、身體安全，並持槍彈向他人恐嚇，惟其於犯後主動攜帶槍枝至警局投案，且自
    首犯行，犯後態度良好及其犯罪動機、手段等一切情狀，量處如主文所示之刑，
    併科罰金部分並諭知易服勞役之折算標準。至扣案現存如附表所示之槍枝一枝係
    被告所寄藏具有殺傷力之改造槍枝，為被告因本件犯罪而持有之違禁物，應依刑
    法第三十八條第一項第一款宣告沒收；至扣案之彈頭一顆，因已擊發，已無殺傷
    力，非違禁物，不予宣告沒收，附此說明。
貳、不受理部分：
一、公訴意旨略以：丁○○於九十二年十一月二日晚間十時許，在宜蘭縣羅東鎮○○○路權櫃ＫＴＶ前等待其兄戊○○，適乙○○、丙○○駕車經過，因雙方發生口
    角，待戊○○到場，雙方一言不合遂互相毆打，致丙○○受有左肘表淺損傷及挫
    傷、左右膝挫傷之傷害、乙○○受有頭部外傷、胸壁挫傷、右腳踝及足挫傷之傷
    害、戊○○受有右手挫傷併第五掌骨骨折之傷害、丁○○受有右腳膝蓋錯傷、右
    手瘀傷之傷害，雙方各自離去後，乙○○因心生不滿，復持具有殺傷力之槍彈（
    寄藏槍彈及恐嚇部分如前述），至丁○○位於宜蘭縣冬山鄉○○路二巷二十七號
    住處前，持槍向丁○○家門擊發二槍，造成丁○○家中大門玻璃毀損，致生損害
    於丁○○，因認乙○○另涉有傷害、毀損罪嫌。
二、按告訴乃論之罪，告訴人於第一審辯論終結前得撤回其告訴，又告訴經撤回者，
    應諭知不受理之判決，刑事訴訟法第二百三十八條第一項、第三百零三條第三款
    分別定有明文，又諭知不受理之判決者，得不經言詞辯論為之，刑事訴訟法第三
    百零七條亦有明文。查本件告訴人丁○○告訴被告乙○○毀損、傷害；被告戊○○告訴被告乙○○傷害案件，起訴書認分別係觸犯刑法第二百七十七條第一項之
    傷害罪及第三百五十四條之毀損罪，依同法第二百八十七條前段及第三百五十七
    條規定，須告訴乃論；茲據告訴人丁○○、戊○○當庭對被告乙○○當庭具狀撤
    回告訴，此有撤回告訴聲請書在卷可稽，依照首開說明，本件被告乙○○傷害、
    毀損部分，爰不經言詞辯論，逕為不受理判決之諭知。
據上論斷，應依刑事訴訟法第二百九十九條第一項前段、第三百零三條第三款、第三
百零七條，槍砲彈藥刀械管制條例第十一條第四項、第十二條第四項，刑法第十一條
前段、第三百零五條、第五十五條、第六十二條、第四十二條第二項、第三十八條第
一項第一款，罰金罰鍰提高標準條例第二條，現行法規所定貨幣單位折算新臺幣條例
第二條，判決如主文。
本案經檢察官鄭雅方到庭執行職務
中        華        民        國    九十三    年    四    月    二十九  日
                                臺灣宜蘭地方法院刑事第二庭
                                    法  官   鄭  貽  馨
右正本證明與原本無異。
如不服本判決，應於判決送達後十日內向本院提出上訴狀( 應附繕本 )。
                                    書記官   陳  蒼  仁
中      華      民      國      九十三      年      四    月   三十     日
附錄論罪法條
槍砲彈藥刀械管制條例第十一條
未經許可，製造、販賣或運輸第四條第一款所稱其他可發射金屬或子彈具
有殺傷力之各式槍砲者，處五年以上有期徒刑，併科新台幣一千萬元以下
罰金。
未經許可，轉讓、出租或出借前項所列槍砲者，處三年以上十年以下有期
徒刑，併科新台幣七百萬元以下罰金。
意圖供自己或他人犯罪之用，而犯前二項之罪者，處無期徒刑或七年以上
有期徒刑，併科新台幣一千萬元以下罰金。
未經許可，持有、寄藏或意圖販賣而陳列第一項所列槍枝者，處一年以上
七年以下有期徒刑，併科新台幣七百萬元以下罰金。
第一項至第三項之未遂犯罰之。
槍砲彈藥刀械管制條例第十二條
未經許可，製造、販賣或運輸子彈者，處一年以上七年以下有期徒刑，併
科新台幣五百萬元以下罰金。
未經許可，轉讓、出租或出借子彈者，處六月以上五年以下有期徒刑，併
科新台幣三百萬元以下罰金。
意圖供自己或他人犯罪之用，而犯前二項之罪者，處三年以上十年以下有
期徒刑，併科新台幣七百萬元以下罰金。
未經許可，持有、寄藏或意圖販賣而陳列子彈者，處五年以下有期徒刑，
併科新台幣三百萬元以下罰金。
第一項至第三項之未遂犯罰之。
中華民國刑法第三百零五條
以加害生命、身體、自由、名譽、財產之事，恐嚇他人致生危害於安全者
，處二年以下有期徒刑、拘役或三百元以下罰金。
附表
編號      扣案物品名稱及數量
一、改造手槍壹枝（以仿ＦＮ廠半自動手槍製造之金屬玩具手槍，更換土造金屬槍管
    改造而成，機械性能良好，可擊發適用子彈，具殺傷力）。
二、彈頭一顆（直徑約八公厘之金屬彈頭）。
